---
title: "Análisis de Línea de producción de Pastas"
author: "Dra. Eva Marcela Licea De Anda"
date: "`r Sys.Date()`"
output: 
  html_document:
    toc: true
    toc_depth: 3
    toc_float: true
    collapsed: true
    smooth_scroll: true
    theme: journal
    highlight: kate
    df_print: paged
    code_folding: show
---

Análisis de capacidad de producción del contenido en paquetes de pasta de la línea 1 de la empresa FIDEOS & PASTAS.

La línea 1, produce pastas de 200 g y se quiere certificar su proceso de envasado. El valor nominal es de 200g, la Especificación superior 208g y la Especificación inferior de 198g.

Se ha realizado un muestreo sistemático de 5 muestras cada hora, durante 24 horas. La información se encuentra en la siguiente base de datos

# Análisis de Contenido de Pastas

```{r rows.print=24}
linea1 <- read.table("linea1.csv", sep = ",", header = TRUE)
linea1
```

Creamos un vector con todos los datos de los subgrupos de la línea 1

```{r}
vlinea1 = c(linea1$x1, linea1$x2, linea1$x3, linea1$x4, linea1$x5)
```

## Estadísticos de Tendencia Central

```{r}
summary(vlinea1)
```

Guardamos en objetos los valores de los estadísticos

```{r}
library(modeest)
media_linea1 = mean(vlinea1)
media_linea1
mediana_linea1 = median(vlinea1)
mediana_linea1
moda_linea1 = mlv(vlinea1)
moda_linea1
```

## Estadísticos de Dispersión

```{r}
desviacion_est_linea1 = sd(vlinea1)
desviacion_est_linea1
varianza_linea1 = var(vlinea1)
varianza_linea1
max_linea1 = max(vlinea1)
max_linea1
min_linea1 = min(vlinea1)
min_linea1
rango_linea1 = max_linea1 - min_linea1
rango_linea1
```

## Histograma -Gráfica de Capacidad-

```{r}
ES <- 208
EI <- 192
N= 200
h = hist(vlinea1, breaks= "sturges", freq = TRUE, right = TRUE, 
         col = "#C79AFF", border = "black", 
         main = "Peso de paquetes de pasta", 
         xlim = c (160,230), xlab = "Peso de paquetes (g)", 
         ylab = "Frecuencia", las=1)
abline(v = ES, col = "red",lty=3) 
text(EI, 25, "EI", cex= NULL, pos=2, col="black") 
abline(v = EI, col = "red",lty=3)
text(ES, 25, "ES", cex= NULL, pos=4, col="black") 
abline(v = N , col = "red",lty=1) 
text(N, 30, "Objetivo", cex= NULL, pos=2, col="black")
myx = seq(min(vlinea1), 230, length.out= 50) 
mymean = mean(vlinea1) 
mysd = sd(vlinea1) 
normal = dnorm(x = myx, mean = mymean, sd = mysd) 
multiplier = h$counts / h$density 
lines (myx, normal * multiplier[1], col = "blue", lwd = 2)
```

## Prueba de Hipótesis

Ho: mu igual 200 Ha: mu diferente 200 a un nivel de significancia del 95%

```{r}
alpha= 0.05
mu0= 200
n_linea1= length(vlinea1)
n_linea1

```

```{r}
zTest = (media_linea1 - mu0)/ (desviacion_est_linea1/sqrt(n_linea1)) 
zTest

```

```{r}
zalphaiz <- qnorm(alpha/2,lower.tail = TRUE)
zalphaiz
zalphader <- qnorm(alpha/2, lower.tail = FALSE)
zalphader
x = pretty(-3:3,n = 50) 
y = dnorm(x)
plot(x,y, ylab = "Densidad", type = "l", col = "black", 
     main="Prueba de hipotesis bilateral")
xi <- c(-3,seq(-3,zalphaiz,by = 0.001),zalphaiz)
yi <- c(0,dnorm(seq(-3,zalphaiz,by = 0.001)),0)
polygon(xi,yi,col = "red",lty = 1,lwd=1)
cor.x = c(zalphaiz, seq(zalphaiz,zalphader, by=0.001),zalphader)
cor.y = c(0,dnorm(seq(zalphaiz, zalphader, by=0.001)),0)
polygon(cor.x,cor.y, col = "lightgrey",lty = 1,lwd=2)
xd = c(zalphader,seq(zalphader,3, by=0.001),3)
yd = c(0,dnorm(seq(zalphader,3,by=0.001)),0)
polygon(xd,yd, angle = 45,col = "red",lty = 1,lwd=1)
text(zTest, 0.02, "ZTest", cex= NULL, pos=4, col="black")
abline(v = zTest, col = "red",lty=3)
text(0, 0.2 , "Zona de aceptacion H0", cex= NULL, pos=1, col="black")
```

### Prueba de normalidad

Determinar si los datos siguien una distribución normal, hacer un gráfico q-q y aplicar el test de Shapiro. Shapiro.test se usa para contrastar si un conjunto de datos sigue una distribución normal o no H0: los datos provienen de una distribución normal, Ha: los datos no provienen de una distribución normal sí p-value ≤ 0.05 se rechaza la hipótesis nula si p-value ≥ 0.05 no se rechaza la hipótesis nula.

```{r}
qqnorm(vlinea1) 
qqline (vlinea1, col = "red")
```

```{r}
shapiro.test(vlinea1)
```

### Estimación de μx y σx

Debido a que los datos obtenidos, no son a largo plazo, se deberá estimar la media y desviación a largo plazo, empleando los subgrupos, n=5 por lo que 𝑑2=2.326 (Revisar apéndice)

```{r}
row.sums <- apply(linea1, 1, mean)
mini <- apply(linea1, 1 , min)
maxi <- apply(linea1, 1 , max)
mu <- mean(row.sums)
mu
```

```{r}
rango = maxi - mini
d2 = 2.326
rdesvest = mean(rango)/d2
rdesvest
```

## Indices de Capacidad

```{r}
Cp = (ES-EI)/(6*rdesvest) 
Cp
```

```{r}
Cr = (6*rdesvest)/(ES-EI) 
Cr 
```

```{r}
Cpi = (mu-EI)/(3*rdesvest) 
Cpi
```

```{r}
Cps = (ES-mu)/(3*rdesvest) 
Cps
```

```{r}
Cpk = min(Cpi,Cps)
Cpk
```

###Indice Taguchi

```{r}
tau = sqrt((rdesvest^2)+((mu-N)^2)) 
Cpm = (ES-EI)/(6*tau)
Cpm
```

###Cálculo de índice Z Partes por millón fuera de especificación con menor cantidad de pasta

```{r}
zi = 3*Cpi 
Pzi = 1-pnorm(zi)
PPMFEi = Pzi*1000000 
PPMFEi
```

Partes por millón fuera de especificación con mayor cantidad de pasta

```{r}
zs = 3*Cps 
Pzs = 1-pnorm(zs)
PPMFEs = Pzs*1000000
PPMFEs
```

Partes por millón fuera de especificación

```{r}
zbench = qnorm(1-(Pzi+Pzs))
Pzbench = 1-pnorm(zbench) 
PPMFE = Pzbench*1000000
PPMFE
```

### Resumen de todos los índices de capacidad

```{r}
Resumen_indices_linea1 = data.frame(Cp,Cpi,Cps,Cpk,zi,Pzi,PPMFEi,zs,Pzs,PPMFEs,zbench,Pzbench,PPMFE,Cpm)
Resumen_indices_linea1
```

# Analisis de capacidad con la librería SixSigma

```{r}
library(SixSigma)
```

```{r message=FALSE, warning=FALSE}
ss.study.ca(vlinea1, LSL= 192, USL= 208,
            Target = 200, alpha=0.5,
            f.main= "Analisis de Capacidad línea 1",
            f.colours= c("#1b859d", "#356e84", "#50576b", "#6a3f52", "#842839"),"midnightblue")

```

# Bibliografía

Fuente original: <http://www.ptolomeo.unam.mx:8080/xmlui/bitstream/handle/132.248.52.100/16773/Tesis.pdf?sequence=3&isAllowed=y> Adaptado para el estudio de Control Estadístico de Procesos. Mejía Cervantes Karen Evelyn. Análisis de Control Estadístico de calidad utilizando R R Markdown: The Definitive guide. Yihui Xie, J. J. Allaire, Garrett Grolemund <https://bookdown.org/yihui/rmarkdown/>
